# 请教陈版主：土地延期竣工的罚金是否确认预计负债

提问人：江左徐郎 时间：2022-01-25 13:29:50
【背景】甲公司有一块地，只开发了一部分，剩下的土地一直空着未开发，按照土地出让合同，该地块应该在 2021 年 8 月 20 日竣工，若延迟竣工，则按照土地出让总价的万分之三每日计算罚金。现在对甲公司 2021 年度报表进行审计，该地块已经逾期竣工，截至2021.12.31甲公司尚无明确的开发计划，短时间内预计土地会一直空置，竣工日期无法确定。
【问题】针对土地逾期竣工的罚金，是否需要确认预计负债。目前审计一方只认可从 2021 年 8 月 21 日至 2021 年 12 月 31 日这段时间按合同计算的罚金，而甲公司管理层认为，土地目前已经是逾期状态，如果按协议计算罚金，应当把未来开工建设期的罚金确认为预计负债。
审计的观点： 1 、罚金应该按超过竣工日期的天数确认，以后期间的罚金不能提前确认； 2 、具体的工期也不确定，工期对应的罚金无法计算。
甲公司管理层的观点： 1 、由于工程建设无法一下完成达到竣工状态，不管未来何时继续开工，工期对应的时间段产生的罚金已经是企业无法避免的一项义务，而以后期间需要随着时间推移继续确认的罚金，只是从2021.12.31到继续开工这个时间段产生的罚金； 2 、工期可以利用行业专家估计，从而计算罚金。
想请教一下陈版主怎么看两种观点？

回答人：chenyiwei
倾向于审计机构意见，即对于资产负债表日之后的继续逾期，尽管是可预见的，但属于尚未发生的事项，而不是“过去的交易或者事项形成的”，不符合就此确认预计负债的条件，只需在附注中作出相关披露即可。披露的程度取决于该事项对财务报表而言的重要性和可获得信息的可靠性。